hu: Csillárforma: Gyöngyös; Tálka formájú; Gyertya formájú; Fürt; Dob; Birodalmi; Geometriai; Gömb; Lámpás; Lineáris; Téglalap; Gyűrű; Szputnyik; Négyzet; Emeletes; Kocsikerék; Egyéb
es: Cormas de lámparas de araña: Con cuentas; Tazón; Tipo vela; Racimo; Tambor; Empire; Geométrico; Globo; Farola; Lineal; Rectangular; Anillo; Sputnik; Cuadrado; Escalonada; Rueda de carreta; Otros
pt-PT: Forma do lustre: Com contas; Cúpula; Estilo vela; Aglomerado; Tambor; Império; Geométrico; Globo; Lanterna; Linear; Retangular; Anel; Sputnik; Quadrado; Em camadas; Roda de carroça; Outro
th: รูปทรงโคมระย้า: ประดับลูกปัด; ทรงชาม; ทรงคล้ายเทียน; แบบจับกลุ่มหลายดวง; ทรงกระบอก; ทรงกรวยคว่ำ; ลายเรขาคณิต; ทรงกลมลูกโลก; ทรงโคมตะเกียง; ทรงเส้นตรง; สี่เหลี่ยมผืนผ้า; ทรงวงแหวน; รูปทรงสปุตนิก; สี่เหลี่ยมจัตุรัส; หลายชั้น; รูปทรงล้อเกวียน; อื่นๆ
ko: 샹들리에 형태: 구슬 장식; 그릇; 캔들 스타일; 클러스터; 드럼; 엠파이어; 기하학; 구체; 랜턴; 선형; 직사각형; 반지; 스푸트니크; 스퀘어; 티어드; 웨건 휠; 기타
pl: Kształt żyrandola: Koralikowy; Miska; Styl świecznikowy; Kaskadowy; Bęben; Empire; Geometryczny; Kula; Latarnia; Liniowy; Prostokątne; Pierścień; Styl Sputnik; Kwadratowe; Wielopoziomowy; Styl koło wozu; Pozostałe
nl: Vorm van kroonluchter: Kralenstijl; Schaal; Kaarsstijl; Cluster; Trommel; Empire; Geometrisch; Bol; Lantaarn; Lineair; Rechthoekig; Ring; Sputnik; Vierkant; Gelaagd; Wagenwiel; Overig
de: Kronleuchterform: Perlen; Bowl; Kerzenstil; Büschel; Trommel; Empire; Geometrisch; Kugelförmig; Laterne; Linear; Rechteckig; Ring; Sputnik; Quadrat; Gestuft; Wagenrad; Sonstiges
cs: Tvar lustru: Korálkové; Ve tvaru mísy; Svíčkové; S více světelnými zdroji; Ve tvaru bubnu; Empírové; Geometrické; Kulové; Ve tvaru lucerny; Lineární; Obdélníkové; Kruhové; Sputnik; Čtvercové; Patrové; Loukoťové kolo; Jiné
bg-BG: Форма на полилей: С мъниста; Тип „купа“; Тип „ свещ“; Снопчета; Цилиндричен; Имперски; Геометричен; Глобус; Тип фенер; Линеен; Правоъгълно; Пръстен; Тип „Спутник“; Квадрат; На нива; Тип „колело на каруца"; Друго
hr-HR: Oblik lustera: Perlice; Oblik zdjele; Oblik svijeće; Klaster; Bubanj; Empire stil; Geometrijski; Globus; Lampion; Linearni; Pravokutni; Prsten; Sputnik; Kvadratno; Više razina; Oblik kotača; Ostalo
el: Σχήμα πολυελαίου: Με χάντρες; Ημισφαιρικός; Τύπου κεριού; Τύπου Cluster; Τύπου Drum; Τύπου Empire; Γεωμετρικός; Σφαιρικός; Τύπου φαναριού; Γραμμικός; Ορθογώνιος; Δακτύλιος; Σπούτνικ; Τετράγωνος; Πολυεπίπεδος; Τροχός βαγονιού; Άλλο
ro-RO: Forma candelabrului: Cu mărgele; Bol; Stil lumânare; Ciorchine; Tambur; Empire; Geometric; Glob; Felinar; Liniar; Dreptunghiular; Inel; Sputnik; Pătrat; Pe niveluri; Roată de căruță; Altele
fi: Kattokruunun muoto: Helmikruunu; Kulho; Kynttilätyylinen; Ryhmä; Rumputyylinen; Empire; Geometrinen; Pallo; Lyhty; Lineaarinen; Suorakulmainen; Rengas; Sputnik; Neliömäinen; Kerroksellinen; Vaunun pyörä; Muu
sv: Ljuskronans form: Med pärlor; Skål; Ljusstakestil; Kluster; Trumma; Empire; Geometrisk; Glob; Lanterna; Linjär; Rektangulär; Ring; Sputnik; Fyrkantig; Flerlagrad; Vagnshjul; Övrigt
sk-SK: Tvar lustra: S korálkami; Misa; Štýl sviečky; Zväzkové; Bubon; Empírový; Geometrický; Glóbus; Lampáš; Lineárny; Obdĺžnikový; Kruhový; Sputnik; Hranatý; Viacúrovňový; Vozové koleso; Iné
da: Lysekroneform: Perlebesat; Skål; Stearinlysstil; Klynge; Tromme; Empire; Geometrisk; Globus; Lanterne; Lineær; Rektangulær; Ring; Sputnik; Firkant; I niveauer; Vognhjul; Andet
ja: シャンデリアの形状: ビーズ; ボウル; キャンドルスタイル; クラスター; ドラム; エンパイア; ジオメトリック; グローブ; ランタン; リニア; 長方形; リング; スプートニク; スクエア; ティアード; ワゴンホイール; その他
pt-BR: Formato do lustre: De contas; Bowl; Estilo de vela; Cacho; Tambor; Império; Geométrico; Globo; Lanterna; Linear; Retangular; Arco; Sputnik; Quadrado; Em camadas; Roda de carroça; Outro
lt-LT: Sietyno forma: Su karoliukais; Dubuo; Žvakės stiliaus; Klasteris; Būgnas; Ampyro; Geometrinis; Gaublys; Žibintas; Linijinis; Stačiakampis; Žiedas; Sputnik; Kvadratinis; Daugiapakopis; Vagono ratas; Kita
fr: Forme du lustre: Perlé; Bol; Chandelier; En grappes; Tambour; Empire; Géométriques; Globe; Lanterne; Linéaire; Rectangulaire; Bague; Spoutnik; Carré; À étages; Roue de chariot; Autre
ru: Форма люстры: С бусинами; Чаша; Под свечи; Пучок; Барабан; Ампир; Геометрическая; Шар; Фонарь; Линейная; Прямоугольная; Кольцо; Спутник; Квадратная; Многоярусная; Колесо телеги; Другая
en: Chandelier shape: Beaded; Bowl; Candle-style; Cluster; Drum; Empire; Geometric; Globe; Lantern; Linear; Rectangular; Ring; Sputnik; Square; Tiered; Wagon wheel; Other
zh-CN: 吊灯形状: 串珠式; 碗形; 烛台式; 簇状; 鼓形; 帝政式; 几何形; 球形; 灯笼形; 线形; 矩形; 环形; 斯普特尼克风格; 方形; 多层式; 马车轮式; 其他
tr: Avize şekli: Boncuk detaylı; Kubbe; Mum stili; Salkım; Silindir; Empire; Geometrik; Küresel; Fener; Lineer; Dikdörtgen; Halka; Sputnik; Kare; Kademeli; Araba tekeri tipi; Diğer
nb: Lysekronens form: Perle; Bolle; Stearinlysstil; Klynge; Tromme; Empire; Geometrisk; Klode; Lanterne; Lineær; Rektangulær; Ring; Sputnik; Firkantet; Flernivå; Vognhjul; Annet
it: Forma del lampadario: Perline; Bowl; A candele; A ciuffi; Tamburo; Stile Impero; Geometrico; Globo; Lanterna; Lineare; Rettangolare; Anello; Sputnik; Quadrato; A più livelli; A ruota di carro; Altro
sl-SI: Oblika lestenca: S perlami; Bazen; Slog sveče; Šopek; Bobenska; Empire; Geometrijski; Globus; Lanterna; Linearna; Pravokotno; Obroč; Sputnik; Kvadratna; Stopnjevano; Kolo voza; Druga
zh-TW: 吊燈形狀: 串珠形; 碗形; 蠟燭式; 簇狀型; 鼓形; 帝政風; 幾何形; 球形; 燈籠形; 線形; 長方形; 環形; 史普尼克型; 方形; 分層式; 馬車輪; 其他
vi: Hình dạng đèn chùm: Đính cườm; Bát; Kiểu nến; Chùm; Hình trống; Kiểu Empire; Hình học; Hình cầu; Đèn lồng; Tuyến tính; Chữ nhật; Hình vòng; Sputnik; Vuông; Nhiều tầng; Bánh xe ngựa; Khác